臺北高等行政法院裁定
　　　　　　　　　　　　　　　　　　 93年度訴字第03027號
原　　　告　甲○○
被　　　告　財政部臺北市國稅局
代　表　人　張盛和（局長）
訴訟代理人　丙○○
　　　　　　乙○○
　　　　　　丁○○
上列當事人間因調任事件，原告不服公務人員保障暨培訓委員會
中華民國93年8月31日九三公審決字第0262號復審決定，提起行
政訴訟。本院裁定如下：
　　主  文
原告之訴駁回。
訴訟費用由原告負擔。
　　理  由
一、行為時之公務人員保障法（即92年5月28日修正施行前之該
    法，下同）第18條規定，公務人員對於服務機關或人事主管
    機關（以下均簡稱原處分機關）所為之行政處分，認為違法
    或不當，致損害其權利或利益者，得依本法提起復審；同法
    第22條規定，復審、再復審之程序，除本法另有規定外，準
    用訴願法之規定；故行為時提起復審之期限，係準用訴願法
    之規定。而訴願法第14條第1項規定，訴願之提起，應自行
    政處分達到或公告期滿之次日起三十日內為之；同條第3項
    規定，訴願之提起，以原行政處分機關或受理訴願機關收受
    訴願書之日期為準。又有關救濟期間未告知或告知錯誤之寬
    限，行政程序法第98條第3項規定，處分機關未告知救濟期
    間或告知錯誤未為更正，致相對人或利害關係人遲誤者，如
    自處分書送達後1年內聲明不服時，視為於法定期間內所為
    。是以行為時公務人員對於原處分機關所為之行政處分，認
    為違法或不當，致損害其權利或利益者，依法提起復審，而
    原處分機關未告知救濟期間致公務人員遲誤者，依前揭之規
    定及說明，該公務人員至遲應於處分書送達後1年內聲明不
    服，始為適法，合先敘明。
二、次按訴願事件，提起訴願逾法定期間…，應為不受理之決定
    ，訴願法第77條第2款定有明文；依前述之規定及說明，此
    於行為時之復審程序，亦有準用。又原告之訴，有左列各款
    情形之一者，行政法院應以裁定駁回之。…十、起訴不合程
    式或不備其它要件者，行政訴訟法第107條第1項第10款亦定
    有明文。
三、本件原告現任被告所屬中南稽徵所審核員，原任臺北市稅捐
    稽徵處松山分處審核員，營業稅因改為國稅，自92年1月1日
    改由各地區國稅局自行稽徵，原告亦隨業務移撥被告機關，
    但因不服被告91年12月26日財北國稅人字第091021128號令
    未予派任被告所屬松山分局課長職務，於93年4月30日向北
    市國稅局提起申訴，案經被告審認及原告表明係屬復審事件
    ，被告乃以93年5月19日財北國稅人字第0930048103號函予
    復審機關公務人員保障暨培訓委員會，經該委員會為駁回復
    審之決定。原告不服，遂向本院提起本件行政訴訟，並請求
    復審決定、原處分均撤銷，被告應派任原告為臺北市國稅局
    松山分局課長，被告應給付原告新臺幣150萬元云云。
四、查本件原告係於91年12月30日收受原處分即被告91年12月26
    日財北國稅人字第091021128號令，而該人事令並未告知救
    濟期間，有經原告簽名及書寫收受日期之收文件及該人事令
    影本附原處分機關卷可稽，該人事令係在90年1月1日行政程
    序法施行後所作成，就公務人員對於服務機關之原處分之救
    濟程序而論，如係提起復審，依前開行為時公務人員保障法
    及行政程序法之規定及說明，原告應於該人事令送達後1年
    內聲明不服，其提起復審始為合法。惟查，原告遲至93年4
    月30日始向被告聲明不服，提起申訴，有被告機關卷附原告
    申訴書上所載原告簽名及書寫之日期及收文者簽名及書寫之
    日期可按；原告初雖依申訴程序請求救濟，有再申訴決定書
    附原處分機關卷可按，惟嗣經復審機關函詢本意，原告則表
    明初係對於原處分之人事令不服提起復審，有復審機關公務
    人員保障暨培訓委員會93年5月25日公保字第0930004398號
    函影本及原告93年5月27日復審申請書附復審機關卷可稽；
    則本件應初以93年4月30日原告提起申訴時視為提起復審。
    惟查，以當時觀之，原告提起復審，距離收受原處分人事令
    之91年12月30日，已逾1年即行政程序法所寬限之法定期間
    。是以本件原告之提起復審，依前開規定及說明，其復審為
    不合法，復審機關應為不受理之決定，復審機關未予察明，
    而為實體審理，予以「駁回」，於法尚有未合；惟就程序保
    障而言，對於原告並無不利，故其理由雖有不當，但依上開
    理由而為駁回之決定，仍屬「否准」原告之請求，是以為訴
    訟經濟計，復審決定，仍予維持。原告之復審既不合法，其
    對於否准之復審決定，復提起行政訴訟，仍欠缺法定之訴訟
    要件，顯非合法，應予駁回。原告之訴既不合法，其有關實
    體之主張，即毋庸再予審究，併此敘明。
五、依行政訴訟法第107條第1項第10款、第104條，民事訴訟法
    第95條、第78條，裁定如主文。
中　　華　　民　　國　　94　　年　  12　　月　　8　　 日
                       第五庭審判長法  官　張瓊文
                                   法  官  帥嘉寶
                                   法  官  蕭忠仁
上為正本係照原本作成。
如不服本裁定，應於送達後10日內向本院提出抗告狀（須按他造
人數附繕本）。
中　　華　　民　　國　　94　　年　  12　　月　　8　　 日
    　　  　　　　　　　    　     書記官  蕭純純
